---
title: "Новый красивый дашборд"
author: "Data Science Course"
format:
  dashboard:
    theme:
    - cosmo
    logo: logo.png
    nav-buttons:
    - icon: github
      href: https://github.com/data-science-course/quarto-dashboard
---

```{r}
#| label: Загрузка пакетов
#| include: false
library(tidyverse)
library(leaflet)
library(kableExtra)
library(gt)
library(flextable)
library(reactable)
library(plotly)
library(scales)
library(ggplot2)
library(ggrepel)
```

```{r}
#| label: Загрузка данных
#| include: false
patients <- read.csv2("patients.csv", dec = ".")
```

```{r}
#| label: Количество пациентов по полу
#| include: false
mens_count <- patients %>% filter(grepl("Мужчины",PAT_GROUP)) %>% nrow()
womens_count <- patients %>% filter(grepl("Женщины",PAT_GROUP)) %>% nrow()
children_count <- patients %>% filter(grepl("Дети",PAT_GROUP)) %>% nrow()
```

```{r}
#| label: Подсчет количества организмов
#| include: false

org_male <- patients %>%
  filter(grepl("Мужчины",PAT_GROUP)) %>%
  group_by(STRAIN) %>%
  summarise(Count = n()) %>%
  ungroup() %>%
  mutate(Percent = round(100 * Count / sum(Count))) %>%
  arrange(desc(Percent)) %>%
   mutate(csum = rev(cumsum(rev(Count))),
         pos = Count/2 + lead(csum, 1),
         pos = if_else(is.na(pos), Count/2, pos))

org_female <- patients %>%
  filter(grepl("Женщины",PAT_GROUP)) %>%
  group_by(STRAIN) %>%
  summarise(Count = n()) %>%
  ungroup() %>%
  mutate(Percent = round(100 * Count / sum(Count))) %>%
  arrange(desc(Percent)) %>%
   mutate(csum = rev(cumsum(rev(Count))),
         pos = Count/2 + lead(csum, 1),
         pos = if_else(is.na(pos), Count/2, pos))

org_children <- patients %>%
  filter(grepl("Дети",PAT_GROUP)) %>%
  group_by(STRAIN) %>%
  summarise(Count = n()) %>%
  ungroup() %>%
  mutate(Percent = round(100 * Count / sum(Count))) %>%
  arrange(desc(Percent)) %>%
   mutate(csum = rev(cumsum(rev(Count))),
         pos = Count/2 + lead(csum, 1),
         pos = if_else(is.na(pos), Count/2, pos))

```

# Дашборд

<!-- Главная строка на странице дашборда -->
## Row

<!-- Первый столбец -->
### Column

<!-- Строка с количествами пациентов -->
#### Row {height="15%"}

<!-- Количество мужчин -->
##### Column

<!-- https://quarto.org/docs/dashboards/data-display.html#value-boxes -->
```{r}
#| label: Кол-во мужчин
#| content: valuebox
#| title: "Мужчины"
list(
  icon = "person-standing",
  color = "primary",
  value = mens_count
)
```

<!-- Количество женщин -->
##### Column

```{r}
#| label: Кол-во женщин
#| content: valuebox
#| title: "Женщины"
list(
  icon = "person-standing-dress",
  color = "info",
  value = womens_count
)
```

<!-- Количество детей -->
##### Column

```{r}
#| label: Кол-во детей
#| content: valuebox
#| title: "Дети"
list(
  icon = "person-circle",
  color = "#ff7f0e",
  value = children_count
)
```


<!-- Вторая строка первого столбца с графиками структуры организмов -->
#### Row {height="25%"}


```{r}
#| label: Подсчет количества организмов у мужчин
#| fig-cap: "Структура организмов у мужчин"
ggplot(org_male, aes(x = "" , y = Count, fill = fct_inorder(STRAIN))) +
  geom_col(width = 1, color = 1) +
  coord_polar(theta = "y") +
  scale_fill_brewer(palette = "Pastel1") +
  geom_label_repel(data = org_male,
                   aes(y = pos, label = paste0(Count, " (", Percent, "%)")),
                   size = 4.5, nudge_x = 1, show.legend = FALSE) +
  guides(fill = guide_legend(title = "Организм")) +
  theme_void()
```



```{r}
#| label: Подсчет количества организмов у женщин
#| fig-cap: "Структура организмов у женщин"
ggplot(org_female, aes(x = "" , y = Count, fill = fct_inorder(STRAIN))) +
  geom_col(width = 1, color = 1) +
  coord_polar(theta = "y") +
  scale_fill_brewer(palette = "Pastel1") +
  geom_label_repel(data = org_female,
                   aes(y = pos, label = paste0(Count, " (", Percent, "%)")),
                   size = 4.5, nudge_x = 1, show.legend = FALSE) +
  guides(fill = guide_legend(title = "Организм")) +
  theme_void()
```



```{r}
#| label: Подсчет количества организмов у детей
#| fig-cap: "Структура организмов у детей"
ggplot(org_children, aes(x = "" , y = Count, fill = fct_inorder(STRAIN))) +
  geom_col(width = 1, color = 1) +
  coord_polar(theta = "y") +
  scale_fill_brewer(palette = "Pastel1") +
  geom_label_repel(data = org_children,
                   aes(y = pos, label = paste0(Count, " (", Percent, "%)")),
                   size = 4.5, nudge_x = 1, show.legend = FALSE) +
  guides(fill = guide_legend(title = "Организм")) +
  theme_void()
```

<!-- Третья строка первого столбца - Структура диагнозов -->
#### Row {.fill}

```{r}
#| label: Диагнозы по группам
#| title: Структура диагнозов по группам пациентов

diag <- patients %>% group_by(PAT_GROUP, mkb_name) %>%
  summarise(Count = n()) %>%
  ungroup() %>%
  pivot_wider(names_from = "PAT_GROUP", values_from = "Count", values_fill = 0) %>%
  mutate(mkb_name = case_when(
    mkb_name == "Интерстициальный цистит (хронический)" ~ "Хронический цистит",
    mkb_name == "Необструктивный хронический пиелонефрит, связанный с рефлюксом" ~ "Хронический пиелонефрит",
    mkb_name == "Острый тубулоинтерстициальный нефрит" ~ "Острый нефрит",
    mkb_name == "Инфекция мочевыводящих путей без установленной локализации" ~ "Инфекция МВП",
    TRUE ~ mkb_name
  ))

diag$mkb_name_x <- sapply(diag$mkb_name,
                      FUN = function(x) {paste(strwrap(x, width = 24), collapse = "<br>")})

plot_ly(diag, x = ~mkb_name_x, y = ~`Дети, неосложненные`, type = 'bar', name = 'Дети, неосложненные') %>%
add_trace(y = ~`Дети, осложненные`, name = 'Дети, осложненные') %>%
add_trace(y = ~`Женщины, неосложненные`, name = 'Женщины, неосложненные') %>%
add_trace(y = ~`Женщины, осложненные`, name = 'Женщины, осложненные') %>%
add_trace(y = ~`Мужчины, неосложненные`, name = 'Мужчины, неосложненные') %>%
add_trace(y = ~`Мужчины, осложненные`, name = 'Мужчины, осложненные') %>%
layout(yaxis = list(title = 'Кол-во'), barmode = 'stack') %>%
layout(xaxis = list(title = '' )) %>%
layout(legend = list(orientation = 'h'))
```




<!-- Второй столбец -->
### Column

<!-- Первая строка второго столбца - Карта -->
#### Row {height="33%"}

```{r}
#| label: Количество пациентов по городам
#| include: false

# Все
all <- patients %>% select(CITYNAME, LATITUDE, LONGITUDE) %>%
  group_by(CITYNAME, LATITUDE, LONGITUDE) %>%
  summarise(Count = n()) %>%
  ungroup()

# Мужчины
men <- patients %>%
  filter(grepl("Мужчины",PAT_GROUP)) %>%
  select(CITYNAME, LATITUDE, LONGITUDE) %>%
  group_by(CITYNAME, LATITUDE, LONGITUDE) %>%
  summarise(CountMen = n()) %>%
  ungroup()

# Женщины
women <- patients %>%
  filter(grepl("Женщины",PAT_GROUP)) %>%
  select(CITYNAME, LATITUDE, LONGITUDE) %>%
  group_by(CITYNAME, LATITUDE, LONGITUDE) %>%
  summarise(CountWoman = n()) %>%
  ungroup()

# Дети
children <- patients %>%
  filter(grepl("Дети",PAT_GROUP)) %>%
  select(CITYNAME, LATITUDE, LONGITUDE) %>%
  group_by(CITYNAME, LATITUDE, LONGITUDE) %>%
  summarise(CountChild = n()) %>%
  ungroup()
```

```{r}
#| label: leaflet
#| title: Количество пациентов по городам
mapdata <- all %>% left_join(men) %>% left_join(women) %>% left_join(children) %>% mutate_all(~replace(., is.na(.), 0))
mapdata %>%
  leaflet() %>%
  addCircleMarkers(
    lng = ~ LONGITUDE,
    lat = ~ LATITUDE,
    stroke = FALSE,
    fillOpacity = 0.5,
    radius = ~ scales::rescale(sqrt(Count), c(1, 10)),
    label = ~ paste(
      "<strong>" , CITYNAME, ": ", Count,        "</strong>",
      "<br/>",
      "Мужчин:", CountMen, "<br/>",
      "Женщин:",  CountWoman, "<br/>",
      "Дети:",  CountChild
      ) %>% map(html),
    labelOptions = c(textsize = "15px")) %>%
  addTiles("http://services.arcgisonline.com/arcgis/rest/services/Canvas/World_Light_Gray_Base/MapServer/tile/{z}/{y}/{x}")
```

<!-- Вторая строка второго столбца - Таблица -->
#### Row {.tabset}

```{r}
#| label: Расчет количества пациентов по городам
#| include: false
citypat <- patients %>% group_by(CITYNAME, PAT_GROUP) %>% summarise(Count = n()) %>%
  ungroup() %>%
  pivot_wider(names_from = "PAT_GROUP", values_from = "Count", values_fill = 0) %>%
  select(order(colnames(.)))
colnames(citypat)[1] <- "Город"
```

```{r}
#| label: kable
#| title: kable

# https://cran.r-project.org/web/packages/kableExtra/vignettes/awesome_table_in_html.html
citypat %>%
  kbl(caption = "Распределение пациентов по городам") %>%
  kable_styling(bootstrap_options = c("striped"))
```

```{r}
#| label: gt
#| title: gt

# https://gt.albert-rapp.de/
citypat %>%
  gt() %>%
  tab_header(title = "Распределение пациентов по городам") %>%
  opt_row_striping()
```

```{r}
#| label: flextable
#| title: flextable

# https://ardata-fr.github.io/flextable-book/

citypat %>%
  flextable() %>%
  set_caption("Распределение пациентов по городам") %>%
  theme_zebra()
```


# Набор данных

<!-- https://glin.github.io/reactable -->

```{r}
#| label: reacttable-options
#| include: false

options(reactable.language = reactableLang(
  pageSizeOptions   = "показано {rows} значений",
  pageInfo          = "с {rowStart} по {rowEnd} из {rows} строк",
  pagePrevious      = "назад",
  pageNext          = "вперед",
  searchPlaceholder = "Поиск...",
  noData            = "Значения не найдены"
))
```

```{r}
#| label: reacttable
#| title: Список пациентов, включенных в исследование

patients %>%
  select(-c("LATITUDE", "LONGITUDE")) %>%
  select(study_subject_id, PAT_GROUP, SEX, AGE, DATEBIRTH,
         STRAIN, DATESTRAIN,
         CENTER, COUNTRY, CITYNAME, DATEFILL,
         DIAG_ICD, mkb_name, COMPL) %>%
  reactable(filterable = TRUE, searchable = TRUE, striped = TRUE,
            columns = list(
              study_subject_id = colDef(name = "ID", width = 64, defaultSortOrder = "asc"),
              PAT_GROUP = colDef(name = "Группа", width = 150),
              SEX = colDef(name = "Пол", width = 100),
              AGE = colDef(name = "Возраст", width = 90),
              DATEBIRTH = colDef(name = "Дата рожд.", width = 120),
              STRAIN = colDef(name = "Организм", width = 150),
              DATESTRAIN = colDef(name = "Дата получ.", width = 120),
              CENTER = colDef(name = "Центр", width = 70),
              COUNTRY = colDef(name = "Страна", width = 100),
              CITYNAME = colDef(name = "Город", width = 150),
              DATEFILL = colDef(name = "Дата заполн.", width = 120),
              DIAG_ICD = colDef(name = "МКБ-10", width = 80),
              mkb_name = colDef(name = "Диагноз"),
              COMPL = colDef(name = "Осложнения")
            ))
```

## {.sidebar}

Данное исследование рассматривает  `{r} nrow(patients)` пациентов из `{r} length(unique(patients$CITYNAME))` городов России и Беларуси.

::: {.callout-note collapse="true"}
### О проекте

Это демонстрационное исследование, код проекта доступен по [по ссылке](https://github.com/data-science-course/quarto-dashboard).
:::


|               |                                       |
|-------------- |---------------------------------------|
| **Центров **  | `{r} length(unique(patients$CENTER))` |
| **Пациентов** | `{r} nrow(patients)`                  |
| **Дата**      | `{r} Sys.Date()`                      |


::: {.callout-tip appearance="simple"}
## Подсказка

Пример подсказки, которая не скрывается.
:::

